# ENDI FRAY MEDRANDA VARGAS

Madrid, España 🔯 endifraymv@gmail.com 🗏 +34 722733166



#### PERFIL PROFESIONAL

Desarrollador Full Stack en crecimiento, con formación sólida y experiencia previa en atención al cliente y gestión comercial. Destaco por mi capacidad para resolver problemas, comunicarme de forma efectiva con usuarios y equipos, y aprender rápido nuevas tecnologías. Actualmente enfocado en consolidar mis habilidades en programación para aportar soluciones eficientes y orientadas a negocio.

#### EXPERIENCIA PROFESIONAL

- 🔁 Vodafone Atención al cliente y ventas (Marzo 2022 - Actualidad)
- 🔁 Limpiezas Unidas Limpieza (Septiembre 2021 -Marzo 2022)
- Vodafone Atención al cliente y ventas (Septiembre 2017 - Febrero 2021)
- 🔁 Mobile Phone (Movistar) Atención al cliente y ventas (Febrero 2017 - Junio 2017)
- IMB Administrador y gerente (Marzo 2014 -Enero 2017)
- 🔁 Mobile Phone (Movistar) Vendedor y atención al cliente (Diciembre 2009 - Marzo 2014)
- Manpower Promotor/Vendedor móviles

## **HABILIDADES**

• Frontend: Angular

• Backend: Node.js

• Base de Datos: SQL Relacional y No Relacional

• Reparación de telefonía móvil

• Atención al cliente y ventas

## EDUCACIÓN

- Full Stack Developer Atrium Madrid, 2024
- Tripulante de cabina Madrid, 2008
- Graduado Escolar Ecuador, 2001

### S OTROS DATOS

• Fecha de nacimiento: 21-08-1984

• Carnet de conducir: A, A1, B

(Noviembre 2009 - Diciembre 2009)

- Tema punto de venta Promotor-azafato (Octubre 2009 Noviembre 2009)
- Randstad Promotor y vendedor de televisores (Abril 2009 Julio 2009)
- → Promociones mas ventas Promotor de telefonía (Marzo 2009)
- → Tema punto de venta Promotor-azafato (Diciembre 2008 - Febrero 2009)
- Círculo de lectores Venta puerta fría (Noviembre 2008)
- Unisono soluciones de negocio Vendedor de telefonía móvil (Septiembre 2008 Octubre 2008)
- Restaurante El Corte Inglés Camarero (Enero 2008 Agosto 2008)
- Restaurante Familia Barrio Camarero (Abril 2007Octubre 2007)
- Discoteca El Doblón Camarero (Abril 2006 Septiembre 2006)
- → Mensajería Puntoal Mensajero (Enero 2002 Febrero 2005)
- Mercamadrid Operario (Septiembre 2001 Enero 2002)